臺灣士林地方法院刑事判決　　　　　　　　　　　　　九十二年度訴字第四七號
　　公　訴　人　台灣士林地方法院檢察署檢察官
　　被　　　告　庚○○
　　　　　　　　甲○○
右列被告因搶奪案件，經檢察官就庚○○部分提起公訴（九十二年度偵字第四０七七
號）、移送併案審理（九十二年度偵字第五九三四、六六四八號）及就甲○○部分追
加起訴（九十二年度偵字第六六四八號），被告等為有罪之陳述，經本院合議裁定本
件宜由受命法官獨任進行簡式審判程序，判決如左：
    主  文
庚○○竊盜，處有期徒刑肆月；又共同連續搶奪，處有期徒刑壹年陸月。應執行有期
徒刑壹年玖月。
甲○○共同連續搶奪，處有期徒刑壹年貳月。
    事  實
一、庚○○意圖為自己不法之所有，於民國九十二年一月十四日下午四時三十分許，
    在臺北市大同區○○○路一六三號前水果攤，趁壬○○不注意之際，竊取壬○○
    所有置於櫃子內之摩托羅拉廠牌手機（序號000000000000000）
    一支後逃逸。
二、庚○○復與甲○○基於意圖為自己不法之所有之概括犯意聯絡，自九十二年一月
    七日起，至同年三月二十六日止，在台北市士林區、中山區一帶，共同搶奪戊○○等人之財物，其各次行為之行為人、行為時間、行為地點、行為方法、所得財
    物、被害人等均詳如附表所示。
三、嗣庚○○、甲○○二人得手後，共同於九十二年一月十五日，將庚○○竊得之序
    號00000000000000號行動電話及二人搶得之序號0000000
    00000000號行動電話，出售予台北市大同區○○○路○段四十二號「吉
    時通通訊行」（甲○○不知序號00000000000000號行動電話係庚○○竊得之贓物），得款新台幣（下同）一千八百元。庚○○並將其搶得之序號
    000000000000000號行動電話交予不知情之祖母己○，於九十二
    年四月六日下午四時五十五分許，出售予台北市○○○路○段二十二號「台大電
    信通業」，得款三百元轉交庚○○、甲○○花用殆盡。
四、甲○○於行為後於其如附表編號一、二所示之犯罪尚未發覺前，於九十二年四月
    十四日在友人盧博葵陪同下，向台北縣政府警察局刑警大隊就該等犯罪自首，並
    於同日下午六時三十分許，帶同警方至台北市○○○路○段堤防旁，起出其與庚○○共同搶得之戊○○所有之名片夾一個、公保證、公教人員生活必需品購買證
    各一張、醫院診所掛號證四張等物，嗣循線查獲庚○○，及庚○○、甲○○二人
    另犯如附表編號三、四所示之犯行及庚○○之竊盜犯行。
五、案經台北市政府警察局刑警大隊、台北縣政府警察局刑警大隊移送台灣士林地方
    法院檢察署檢察官對庚○○偵查起訴及移送併案審理，及對甲○○追加起訴。
    理  由
一、訊據被告庚○○、甲○○對右揭犯行坦承不諱，互核相符，並核與被害人壬○○
    、戊○○、丙○○、辛○○、癸○○○等指訴及證人己○、「吉時通通訊行」經
    理丁○○、「台大電信通業」職員林金義證述之情節相合，事證明確，被告等犯
    行堪以認定，應依法論科。
二、核被告庚○○所為，係犯刑法第三百二十五條第一項之搶奪罪及同法第三百二十
    條第一項之普通竊盜罪。被告甲○○則係犯刑法第三百二十五條第一項之搶奪罪
    。被告等二人先後多次搶奪犯行，時間緊接，手法相同，且係犯構成要件相同之
    罪名，顯係基於概括犯意而為，應依連續犯之規定以一罪論，並依法加重其刑。
    其等二人間就搶奪部分有犯意之聯絡，行為之分擔，均為共同正犯。被告庚○○
    所犯上開共同連續搶奪、竊盜二罪，犯意各別，所犯構成要件不同，應分論併罰
    。又查連續犯於法律上既以一罪論，行為人就連續犯中一部分犯行自首者，仍得
    依自首之例減輕其刑（台灣高等法院台中分院六十八年度法律座談會結論、台灣
    高等法院高雄分院八十三年度法律座談會結論參照）。被告甲○○行為後，於其
    如附表編號一、二所示之犯罪尚未發覺前，於九十二年四月十四日在友人盧博葵
    陪同下，向台北縣政府警察局刑警大隊就該等犯罪自首，並於同日下午六時三十
    分許，帶同警方至台北市○○○路○段堤防旁，起出部分贓物等情，業據移送機
    關即台北縣政府警察局刑警大隊函敘甚明，並據被告甲○○及證人盧博葵供明在
    卷，互核相符。是被告甲○○對於未發覺之罪自首，應依刑法第六十二條前段之
    規定減輕其刑。爰審酌被告庚○○於偵查中原矢口否認犯行，嗣見罪證明確始加
    坦承，被告甲○○則對犯行坦承無諱，犯後態度尚稱良好，及二人搶奪多次影響
    社會治安甚鉅，並其等犯罪之動機、方法、所得財物等一切情狀，分別量處如主
    文所示之刑，並就被告庚○○部分依法定其應執行刑，以資儆懲。
三、公訴意旨就被告庚○○所犯如附表編號一、二、四部分之犯行雖未論及，惟此與
    起訴之搶奪部分有連續犯裁判上一罪之關係，為起訴效力所及，本院自得一併審
    理判決，附此敘明。
四、檢察官移送併辦（台灣士林地方法院檢察署檢察官九十二年度偵字第六一二四號
    ）意旨另以：被告庚○○於九十二年四月十五日二十三時許，在台北市大同區○○○路○段一二七號，竊取乙○○所有之ＢＧＪ－二九八號機車，涉有竊盜罪嫌
    云云。經查，上揭機車係於九十二年四月十六日十七時許，在台北市○○區○○
    街七十八巷十一號後門為警尋獲，固距被告庚○○居住之同巷十五號距離不遠，
    且機車腳踏墊上之安全帽上之指紋一枚並與被告庚○○之左小指指紋相符。惟被
    告庚○○辯稱：伊並未竊取該車，因查獲當日該車擋在伊家門口，機車上之安全
    帽不是伊的，安全帽掉下來，伊撿起來放好等語。核其歷於警訊、偵查及本院審
    理時所供，均相符合，應堪採信。是據以上證據，僅得證明被告庚○○曾碰觸該
    機車及安全帽，尚乏證據證明其曾使用或竊取機車，要難認此移送併辦部分與起
    訴部分有連續犯裁判上一罪之關係，本院尚不得一併審理判決，應退回檢察官另
    為適法之處理，亦附為說明。
據上論斷，應依刑事訴訟法第二百九十九條第一項前段、刑法第二十八條、第五十六
條、第三百二十五條第一項、第三百二十條第一項、第六十二條前段、第五十一條第
五款、罰金罰鍰提高標準條例第一條前段，判決如主文。
本案經檢察官楊淑芬到庭執行職務
中      華      民      國    九十三    年      一      月      八      日
                                臺灣士林地方法院刑事第六庭
                                    法  官  彭  洪  媛
右正本證明與原本無異。
如不服本判決，應於判決送達後十日內，向本院提出上訴狀。
                                    書記官  周  霙  蘭
中      華      民      國      九十三    年    一      月     十五     日
附錄本判決論罪科刑依據之法條：
刑法第三百二十五條第一項：
  意圖為自己或第三人不法之所有，而搶奪他人之動產者，處六月以上五年以下有期
  徒刑。
刑法第三百二十條第一項：
  意圖為自己或第三人不法之所有，而竊取他人之動產者，為竊盜罪，處五年以下有
  期徒刑、拘役或五百元以下罰金。
附表一：
┌─┬───┬────┬─────┬────┬────┬───┬────┐
│編│行為人│行為時間│行為地點  │行為方法│所得財物│被害人│所犯法條│
│號│      │        │          │        │        │      │        │
├─┼───┼────┼─────┼────┼────┼───┼────┤
│  │      │        │          │        │皮包一只│      │        │
│  │      │        │          │由甲○○│（內有新│      │        │
│  │      │        │          │騎乘ＡＸ│台幣二萬│  │        │
│  │      │九十二年│台北市士林│Ｅ－三七│餘元、鑰│      │刑法第三│
│  │庚○○│一月七日│區○○○路│五號機車│匙一串、│戊○○│百二十五│
│一│甲○○│下午一時│五段一三六│，搭載萬│名片夾一│      │條第一項│
│  │      │        │巷二七弄巷│振邦，萬│個、公保│      │        │
│  │      │        │口        │振邦乘被│證、公教│      │        │
│  │      │        │          │害人不備│員工生活│      │        │
│  │      │        │          │下手奪取│必需品購│      │        │
│  │      │        │          │財物    │買證各一│      │        │
│  │      │        │          │        │張、醫院│      │        │
│  │      │        │          │        │診所掛號│      │        │
│  │      │        │          │        │證四張）│      │        │
├─┼───┼────┼─────┼────┼────┼───┼────┤
│  │      │        │          │        │皮包一只│      │        │
│  │      │  │          │        │（內有新│      │        │
│  │      │        │          │        │台幣一千│      │        │
│  │      │        │          │        │餘元、金│      │        │
│  │      │        │          │        │融卡、信│      │        │
│  │      │        │          │        │用卡各一│      │        │
│  │      │        │          │        │枚、摩托│      │        │
│  │      │        │台北市士林│同右    │羅拉手機│丙○○│同右    │
│二│同右  │同年一月│區○○路二│        │一支序號│      │        │
│  │      │十四日下│段二一巷四│        │：三五０│      │        │
│  │      │午一時二│十五弄與德│        │六三八五│      │        │
│  │      │十五分  │行東路二二│        │六六七一│      │        │
│  │      │        │九巷口    │        │二０二０│      │        │
│  │      │        │          │        │、印章兩│      │        │
│  │      │        │          │        │枚、金石│      │        │
│  │      │        │          │        │堂及三商│      │        │
│  │      │        │          │        │百貨禮券│      │        │
│  │      │        │          │        │共新台幣│      │        │
│  │      │        │          │        │八千元、│      │        │
│  │      │        │          │        │眼鏡、鑰│      │        │
│  │      │        │          │        │匙）    │      │        │
├─┼───┼────┼─────┼────┼────┼───┼────┤
│  │      │        │          │        │手提袋一│      │        │
│  │      │        │          │        │只（內有│      │        │
│  │      │        │          │        │新台幣二│      │        │
│  │      │        │          │        │千餘元、│      │        │
│  │      │        │台北市中山│同右    │行動電話│      │        │
│  │      │同年一月│區市○○道│        │一支序號│辛○○│同右    │
│三│同右  │十七日下│二段六十七│        │：七八七│      │        │
│  │      │午七時五│巷三號前  │        │八七九八│      │        │
│  │      │十分許  │          │        │八七九八│      │        │
│  │      │        │          │        │四五四０│      │        │
│  │      │        │          │        │、鑰匙一│      │        │
│  │      │        │          │        │串）、半│      │        │
│  │      │        │          │        │隻熟雞  │      │        │
├─┼───┼────┼─────┼────┼────┼───┼────┤
│  │      │        │          │        │皮夾一個│      │        │
│  │      │        │          │        │（內含健│      │        │
│  │      │        │          │        │保卡、身│      │        │
│  │      │        │          │        │分證、提│      │        │
│  │      │同年三月│台北市士林│同右    │款卡各一│      │        │
│四│同右  │二十六下│區後街二十│        │枚、現金│簡賴阿│同右    │
│  │      │午八時十│一巷四十六│        │新台幣七│玉    │        │
│  │      │五分    │弄四號前  │        │千元）Ｎ│      │        │
│  │      │        │          │        │ＯＫＩＡ│      │        │
│  │      │        │          │        │３２１０│      │        │
│  │      │        │          │        │行動電話│      │        │
│  │      │        │          │        │一支序號│      │        │
│  │      │        │          │        │：四四九│      │        │
│  │      │        │          │        │三一一三│      │        │
│  │      │        │          │        │０八六六│      │        │
│  │      │        │          │        │八五八一│      │        │
└─┴───┴────┴─────┴────┴────┴───┴────┘
